【裁判字號】    95,訴,2851
【裁判日期】    951031
【裁判案由】    毒品危害防制條例
【裁判全文】
臺灣板橋地方法院刑事判決              95年度訴字第2851號
公  訴  人  臺灣板橋地方法院檢察署檢察官
被      告  甲○○
上列被告因違反毒品危害防制條例案件，經檢察官提起公訴（95
年度毒偵字第5397號），被告於準備程序進行中先就被訴事實為
有罪之陳述，經告知簡式審判程序之旨，並聽取當事人之意見後
，本院合議庭裁定由受命法官獨任進行簡式審判程序，茲判決如
下：
    主  文
甲○○施用第一級毒品，處有期徒刑玖月；又施用第二級毒品，
處有期徒刑伍月，扣案吸食器壹組內含之第二級毒品安非他命殘
渣（量微未秤重）沒收銷燬之，扣案之吸食器壹組（不含其內含
之第二級毒品安非他命殘渣）沒收之。應執行有期徒刑壹年，扣
案吸食器壹組內含之第二級毒品安非他命殘渣（量微未秤重）沒
收銷燬之，扣案之吸食器壹組（不含其內含之第二級毒品安非他
命殘渣）沒收之。
    事  實
一、甲○○前曾違犯毒品危害防制條例案件（於本件不構成累犯
    ），其中於民國（下同）94年間，因施用第一、二級毒品案
    件，經依本院94年度毒聲字第2319號刑事裁定送觀察、勒戒
    後，認無繼續施用毒品之傾向，於94年11月24日執行完畢釋
    放出所，並經臺灣板橋地方法院檢察署檢察官於94年12月16
    日以94年度毒偵字第6308號為不起訴處分確定。詎猶不知警
    惕，於上開觀察、勒戒執行完畢釋放後5 年內，復基於施用
    第一級毒品海洛因之犯意，於95年7 月31日晚間7 時許（起
    訴書誤載為「95年8 月1 日1 時許為警採尿前回溯26小時內
    之某時」），在其位於臺北縣樹林市○○街92巷7 弄54號2
    樓住處（起訴書誤載為「不詳處所」），以將第一級毒品海
    洛因沾在香煙上，再燃燒吸食其煙氣之方式，施用第一級毒
    品海洛因1 次，另基於施用第二級毒品安非他命之犯意，於
    95年7 月31日晚間7 時30分許，在位於臺北縣樹林市鎮○街
    3 號4 樓之「印象賓館」105 室內，以將第二級毒品安非他
    命置於吸食器中，再燃燒吸食其煙氣之方式，施用第二級毒
    品安非他命1 次；嗣於95年7 月31日晚間11時20分許，為警
    在上開「印象賓館」105 室查獲，並扣得其所有供其施用上
    開第二級毒品安非他命所用之吸食器1 組（內含其用餘持有
    之第二級毒品安非他命殘渣─量微未秤重）。
二、案經臺北縣政府警察局樹林分局報請臺灣板橋地方法院檢察
    署檢察官偵查起訴，再經本院合議庭裁定進行簡式審判程序
    審理。
    理  由
一、按本件被告甲○○所犯為死刑、無期徒刑、最輕本刑為3 年
    以上有期徒刑以外之罪，其於準備程序進行中先就被訴事實
    為有罪之陳述，經告知簡式審判程序之旨，並聽取公訴人、
    被告之意見後，本院合議庭認宜由受命法官獨任進行簡式審
    判程序，爰依刑事訴訟法第273條之1第1 項規定，裁定進行
    簡式審判程序，合先敘明。
二、上揭犯罪事實，業據被告甲○○於本院準備程序中及審理時
    坦承不諱，且其為警查獲之際，經警徵得其同意後所採集之
    尿液檢體，送請臺灣檢驗科技股份有限公司以遞以EIA 酵素
    免疫分析法初步檢驗、GC/MS 氣相層析質譜儀確認檢驗，其
    結果呈現鴉片類及安非他命類陽性反應，有臺灣檢驗科技股
    份有限公司95年8 月23日濫用藥物尿液檢驗報告及臺北縣政
    府警察局樹林分局毒品危害防制條例被移送者姓名暨代碼對
    照表各1 份在卷可稽，且被告為警查獲之際，確有扣得如事
    實欄所載之物品，亦有臺北縣政府警察局樹林分局搜索、扣
    押筆錄、扣押物品目錄表各1 份及扣案物品相片1 幀附卷可
    稽，堪信被告上開自白確與事實相符。次查被告前於94 年
    間，因施用第一、二級毒品案件，經依本院94年度毒聲字第
    2319號刑事裁定送觀察、勒戒後，因認無繼續施用毒品之傾
    向，於94年11月24日執行完畢釋放出所，並經臺灣板橋地方
    法院檢察署檢察官於94年12月16日以94年度毒偵字第6308號
    為不起訴處分確定，有臺灣高等法院被告前案紀錄表1 份在
    卷足憑，堪認其確係於前案觀察、勒戒執行完畢釋放後5 年
    內，再犯本案施用毒品犯行，核與毒品危害防制條例第23條
    第2 項規定相符，應依法論科。
三、核被告甲○○所為，係犯毒品危害防制條例第10條第1 項之
    施用第一級毒品罪及同條例第10條第2 項之施用第二級毒品
    罪；其施用前後持有毒品之低度行為，應為施用之高度行為
    所吸收，不另論罪；其所犯上開2 罪間，犯意各別，行為互
    殊，應予分論併罰。爰審酌被告前經觀察、勒戒執行完畢後
    ，猶萌施用毒品犯意，顯見其戒除毒癮之意志薄弱，且未衷
    心悛悔，漠視法令之禁制，恣意濫用毒品，其行可訾，惟尚
    知坦承犯行，兼衡其施用毒品之種類、期間、次數、動機、
    目的、手段等一切情狀，量處如主文所示之刑，並定其應執
    行之刑，以資懲儆。
四、查本件扣案之安非他命吸食器內含之殘渣，雖因量微而未鑑
    驗秤重，惟被告於本院準備程序中自承安非他命是放在扣案
    的吸食器上燃燒吸煙等語，且其為警查獲時所採集之尿液檢
    體經送請鑑驗結果，亦確呈安非他命類陽性反應，據此，自
    堪認該等殘渣確係本案查獲之第二級毒品安非他命，應依毒
    品危害防制條例第18條第1 項前段規定，不問屬於犯人與否
    ，沒收銷燬之；次本件扣案之吸食器1 組（不含其內含之殘
    渣），係被告所有供其犯本件施用第二級毒品罪所用之物，
    業據被告供明在卷，爰依刑法第38條第1 項第2 款之規定，
    併予宣告沒收之。另如事實欄所載之香煙，雖被告陳明係其
    所有供犯本件施用第一級毒品罪所用之物，惟被告亦陳稱該
    香煙已遭其丟棄滅失，本院復查又無其他積極事證足資證明
    該香煙目前仍然存在，爰不予宣告沒收，附此敘明。
五、臺灣板橋地方法院檢察署檢察官移送併辦意旨（同署95年度
    毒偵字第6359號）另以：本件被告甲○○於95年7 月15日，
    涉有施用第一級毒品海洛因及施用第二級毒品安非他命之犯
    嫌云云，惟按現行刑法業已刪除連續犯之規定，本院衡酌此
    部分犯嫌與上揭論罪科刑犯行之間，亦無何等接續犯或其他
    裁判上一罪、實質上一罪之關係，尚難認係原起訴效力範圍
    所及，無從併予審究，爰將此部分退由檢察官另行偵辦，附
    此敘明。
據上論斷，應依刑事訴訟法第273 條之1 第1 項、第299 條第1
項前段，毒品危害防制條例第10條第1 項、第2 項、第18條第1
項前段，刑法第51條第5 款、第38條第1 項第2 款，判決如主文
。
本案經檢察官黃仙宜到庭執行職務。
中    華    民    國    95    年    10    月    31    日
                  刑事第八庭  法  官  王屏夏
上列正本證明與原本無異。
如不服本判決，應於判決送達後10日內向本院提出上訴狀（應附
繕本），上訴於臺灣高等法院。
                              書記官  陳金鳳
中    華    民    國    95    年    11    月    1     日
附錄本案論罪科刑法條全文：
毒品危害防制條例第10條
施用第一級毒品者，處 6 月以上 5 年以下有期徒刑。
施用第二級毒品者，處 3 年以下有期徒刑。


司法院資訊處製作；財團法人民間司法改革基金會備份。
